臺灣新北地方法院民事裁定
111年度司繼字第1875號
聲  請  人  新北市政府稅捐稽徵處

法定代理人  張世玢  


關  係  人  財政部國有財產署北區分署

法定代理人  郭曉蓉  
上列聲請人聲請指定被繼承人林文益之遺產管理人事件，本院裁
定如下：
    主  文
指定財政部國有財產署北區分署為被繼承人林文益（男、民國00
年00月00日生、身分證統一編號：Z000000000號、生前最後設籍
︰新北市○○區○○路0號（新北○○○○○○○○）、民國 110年1月20日死
亡）之遺產管理人。
准對被繼承人林文益之大陸地區以外繼承人為承認繼承之公示催
告。
被繼承人林文益之大陸地區以外繼承人，應自前項公示催告最後
揭示於法院公告處、資訊網路及其他適當處所之日起，壹年內承
認繼承。上述期限屆滿，無繼承人承認繼承時，被繼承人林文益
之遺產，於大陸地區之繼承人依法繼承、清償債權並交付遺贈物
後，如有賸餘即歸屬國庫。
聲請程序費用新臺幣壹仟元由被繼承人林文益之遺產負擔。
    理  由
一、按被繼承人在臺灣地區之遺產，由大陸地區人民依法繼承之
    遺產事件，其繼承人全部為大陸地區人民者，除被繼承人係
    現役軍人或退除役官兵者，應適用臺灣地區與大陸地區人民
    關係條例（下稱關係條例）第68條規定外，由繼承人、利害
    關係人或檢察官聲請法院指定財政部國有財產局為遺產管理
    人，管理其遺產，關係條例第67條之1第1項定有明文。此規
    定係對非訟事件法中關於繼承事件之特別規定，如有符合上
    開條文規定之情形，自不在適用非訟事件法中關於選任遺產
    管理人之規定，有臺灣高等法院暨所屬法院90年度法律座談
    會民事類提案第45號研討意見可供參照。
二、本件聲請意旨略以：被繼承人林文益滯欠使用牌照稅合計新
    臺幣（下同）93,022元，然被繼承人已於民國110年1月20日
    死亡，除其配偶游花雲為大陸地區人民外，其他繼承人均已
    死亡或拋棄繼承，爰依關係條例第67條、第67之條之1規定
    ，請求指定財政部國有財產署為遺產管理人等語。
三、經查，聲請人上開主張，業據聲請人提出被繼承人之納稅義
    務人違章欠稅查復表、新北○○○○○○○○○○函文暨檢附之被繼承
    人除戶資料、其與配偶游花雲之結婚登記資料、法定繼承人
    戶籍資料、被繼承人死亡登記申請書、本院家事庭准予拋棄
    函文、被繼承人之家庭成員資料查詢清單、全國財產總歸戶
    財產查詢清單、欠款人存款明細表、繼承系統表等件為證，
    並經本院調閱110年度司繼字第589號拋棄繼承卷宗查明無訛
    ，堪信真實。是聲請人對於被繼承人之遺產有利害關係，其
    聲請指定遺產管理人，即屬有據。又本件被繼承人並非現役
    軍人或退除役官兵，有國軍退除役官兵輔導委員會回覆本院
    函文附卷可稽，且被繼承人死亡後，適法之繼承人既僅其有
    配偶即大陸地區人民游花雲，聲請人依第67之條之1第1項規
    定聲請指定財政部國有財產署為其遺產管理人，亦無不合，
    爰裁定如主文第1 項所示，並依法為承認繼承之公示催告。
    至上開期限屆滿，臺灣地區無繼承人承認繼承時，被繼承人
    之遺產依關係條例第67條、民法第1185條規定，於大陸地區
    之繼承人依法繼承、清償債權並交付遺贈物後，如有賸餘，
    應歸屬國庫，附此敘明。
四、爰裁定如主文。
五、如對本裁定抗告須於裁定送達後10日內向本院提出抗告狀，
    並繳納抗告費1,000元。
中　　華　　民　　國　　111 　年　　8 　　月　　8 　　日
                  家事法庭    司法事務官